臺灣臺中地方法院刑事判決　
111年度易字第1465號
公  訴  人  臺灣臺中地方檢察署檢察官
被      告  葉亦軒



上列被告因竊盜案件，經檢察官提起公訴（111年度偵字第29226
號），本院判決如下：
    主  文
本件公訴不受理。
    理  由
一、追加起訴意旨略以：被告葉亦軒意圖為自己不法之所有，基
    於竊盜之犯意，騎乘其母所有之車牌號碼000-000號普通重
    型機車（下稱本案機車），分別於附表「行竊時間」欄所示
    時間，於附表「行竊地點」欄所示地點，竊取附表「竊取之
    物」欄所示之物，經警方調閱失竊地點之監視器影像畫面，
    始循線查獲。因認被告所為，係涉犯刑法第320條第1項之竊
    盜罪嫌等語。
二、按於第一審辯論終結前，得就與本案相牽連之犯罪或本罪之
    誣告罪，追加起訴，刑事訴訟法第265條第1項定有明文。又
    起訴之程序違背規定者，應諭知不受理之判決，並得不經言
    詞辯論為之，同法第303條第1款、第307條亦有明文。再按
    追加起訴，係就與已經起訴之案件、無單一性不可分關係之
    相牽連犯罪（指刑事訴訟法第7條所列案件），在原起訴案
    件第一審辯論終結前，藉原訴之便而加提獨立之新訴，俾與
    原起訴案件合併審判，以收訴訟經濟之效。故起訴之追加，
    須於第一審辯論終結前始得為之，此為追加起訴時間上之限
    制，不論以書面或言詞追加起訴，均無不同。違反上開之規
    定而追加起訴者，顯屬不合，其追加起訴之程序違背規定，
    應諭知不受理之判決（最高法院100年度台非字第107號判決
    意旨參照）。
三、經查，檢察官係以本案追加起訴被告所涉竊盜案件，與本院
    前所審理之111年度易字第1155號被告所涉竊盜案件為一人
    犯數罪之相牽連關係，而依刑事訴訟法第265條第1項之規定
    追加起訴。惟本院111年度易字第1155號案件，業經被告於
    訊問程序自白犯罪，本院認為宜以簡易判決處刑，而裁定逕
    以簡易判決處刑，並於民國11年7月20日判決在案，業經本
    院調閱該案卷宗查閱屬實，並有刑事報到單、訊問程序筆錄
    、本院111年度簡字第719、720號判決書影本各1份在卷可稽
    （見本院卷第45至49、53至64頁）。而本院111年度易字第1
    155號案件雖改行簡易程序，因不行審理程序而無辯論終結
    之時點，惟基於舉輕以明重之法理，得以追加起訴之時點至
    遲不得晚於判決日，始符追加起訴之立法意旨。而本案係於
    111年7月21日始追加起訴繫屬本院，此有臺灣臺中地方檢察
    署111年7月21日中檢永溫111偵29226字第1119080407號函所
    蓋之本院收文戳章在卷可參（見本院卷第7頁），揆諸前開
    說明，本案追加起訴之程式顯然違背規定，爰不經言詞辯論
    ，諭知不受理之判決。
據上論斷，應依刑事訴訟法第303條第1款、第307條，判決如主
文。
本案經檢察官廖志祥追加起訴。
中　　華　　民　　國　　111 　年　　7 　　月　　27　　日
                  刑事第五庭  法　官  李怡真
以上正本證明與原本無異。
如不服本判決應於收受送達後20日內向本院提出上訴書狀，並應
敘述具體理由；其未敘述上訴之理由者，應於上訴期間屆滿後20
日內向本院補提理由書（均須按他造當事人之人數附繕本）「切
勿逕送上級法院」。
告訴人或被害人如不服判決，應備理由具狀向檢察官請求上訴，
上訴期間之計算，以檢察官收受判決正本之日起算。
　　　　                      書記官  林怡君
中　　華　　民　　國　　111 　年　　7 　　月　　28　　日
附表：
編號 被害人/告訴人 行竊時間 行竊地點 竊盜過程 竊取之物 證據 1 牛志中 （提告） 111年4月12日中午12時7分許 臺中市○區○○路0段000號麥當勞速食餐廳前 被告騎乘本案機車於左揭時間，行經左揭地點，趁告訴人牛志中將其所騎乘車號000-0000號普通重型機車停放在左揭地點時，竊得告訴人放在上開機車腳踏墊上外送箱內右揭之物。 3萬元現金。 1、被告於警詢及偵查中自白。 2、證人即告訴人牛志中於警詢時指訴及證述。 3、監視器影像畫面6張 2 賴江彬 111年4月26日下午2時59分許 臺中市北區育德路與學士路口前 被告騎乘本案機車於左揭時間，行經左揭地點，趁被害人賴江彬將其所駕駛貨車停放在左揭地點時，竊得被害人放置於貨車副駕駛座背包內錢包右揭之物。 6800元現金。 1、被告於警詢及偵查中自白。 2、證人即被害人賴江彬於警詢及偵查時證述。 3、監視器影像畫面8張 3 謝東嶧 （提告） 111年4月29日下午5時6分許 臺中市○區○○路0段000號麥當勞速食餐廳前 被告騎乘本案機車於左揭時間，行經左揭地點，趁告訴人謝東嶧將其所騎乘車號000-0000號普通重型機車停放在左揭地點時，竊得告訴人放置在機車上外送箱內右揭之物。 3500元現金 1、被告於警詢及偵查中自白。 2、證人即告訴人謝東嶧於警詢及偵查時指訴及證述。 3、監視器影像畫面5張 4 葉祐安 （提告） 111年5月12日上午9時51分許 臺中市北區健行路與永興街口全家超商前 被告騎乘本案機車於左揭時間，行經左揭地點，趁告訴人葉祐安將其所騎乘車號000-000機車停放在左揭地點時，竊得告訴人放在機車置物箱內右揭之物。 價值1000元之錢包（錢包內有信用卡6張信用卡、5張提款卡、現金500元、2000元禮券） 1、被告於警詢及偵查中之供述。 2、證人即告訴人葉祐安於警詢時指訴及證述。 3、監視器影像畫面5張